【裁判字號】    95,交上訴,928
【裁判日期】    950524
【裁判案由】    公共危險等
【裁判全文】
臺灣高等法院臺中分院刑事判決       95年度交上訴字第928號
上  訴  人
即  被  告  丙○○
選任辯護人  謝錫深律師
上列上訴人因公共危險等案件，不服臺灣臺中地方法院九十五年
度交訴字第九號中華民國九十五年三月二十三日第一審判決（起
訴案號：臺灣臺中地方法院檢察署九十四年度偵字第一七二二三
號），提起上訴，本院判決如下：
      主  文
上訴駁回。
      事  實
一、丙○○曾因違反懲治走私條例案件，於民國 (下同 )九十三
    年六月八日經臺灣桃園地方法院以九十三年度簡字第二五三
    號判決處有期徒刑四月，緩刑二年確定，明知汽車駕駛人飲
    酒後不能安全駕駛動力交通工具者，不得駕車，於九十四年
    十月十一日十九時至二十時許，在臺中市○○路與太平路口
    之路邊攤飲用高梁酒，於飲酒後吐氣之酒精成份每公升達○
    ．五九毫克，已達不能安全駕駛之狀態，竟仍於同日二十時
    多許結束飲酒後，即駕駛車牌號碼ＣＸ─一九○一號自用小
    客車，欲返回臺中市○區○○里○○路二七五之一號住處，
    嗣於九十四年十月十一日二十時三十分許，駕駛上開動力交
    通工具，沿臺中市○○路，由南向北行駛，途經臺中市○○
    路與四維街口附近時，理應注意車前狀況，並隨時採取必要
    之安全措施，且注意遵守汽車在同一車道行駛時，除超越前
    車外，後車與前車之間應保持隨時可以煞停之距離，而依當
    時天候晴、夜間有照明、路面乾燥、無缺陷、道路無障礙物
    、視距良好之客觀情狀，並無不能注意之情事，竟仍疏於注
    意，致其自用小客車車頭自後撞及沿同向車道直行，由甲○
    ○○所騎乘之車牌號碼ＦＵ三─○七七號重型機車後方，致
    甲○○○因此人車倒地，受有頸部挫傷合併肌腱炎、胸部挫
    傷、兩大腿及右小腿挫傷合併瘀腫等傷害。丙○○明知車禍
    肇事致人受傷後，竟未採取救護或其他必要措施，而於附近
    之臺中市警察局第一分局前停頓一下後，即駕車逃逸，適因
    臺中市警察局第一分局西區派出所警員李國裕在該處執行交
    整勤務，目擊肇事車輛，乃立即通報西區派出所及勤務中心
    ，嗣丙○○沿三民路經過光復路口時即為臺中市警察局第一
    分局大誠分駐所警員鄭進忠發現，經警駕車尾隨，丙○○由
    三民路右轉至公園路上，在臺中市○○路十七號「敬華飯店
    」前為警攔下，經警於九十四年十月十一日二十一時十分許
    對丙○○實施呼氣酒精濃度測試，測得其呼氣中酒精濃度為
    每公升○．五九毫克。
二、案經甲○○○訴由臺中市警察局第一分局報告臺灣臺中地方
    法院檢察署檢察官偵查起訴。
      理  由
一、按被告以外之人於偵查中向檢察官所為之陳述，除顯有不可
    信之情況者外，得為證據，刑事訴訟法第一百五十九條之一
    第二項定有明文，證人甲○○○、李國裕於檢察官偵查中所
    為之證述，並無「顯有不可信」之情形，自得採酌，另被告
    及選任辯護人對於卷附警員鄭進忠、方建義之職務報告、刑
    法第一百八十五條之三之查獲後測試、觀察職務報告、診斷
    證明書、臺中市○○○道路交通事故當事人酒精測定紀錄表
    、道路交通事故現場圖及調查報告表（一）、（二）、照片
    、臺中市警察局勤務指揮中心第一分局一一○報案記錄（通
    報）單等證據之證據能力，均無爭執，依法自得作為證據，
    合先敘明。
二、訊據被告丙○○坦承上揭酒後駕駛動力交通工具之犯行，然
    矢口否認犯過失傷害及肇事逃逸犯行，辯稱：伊並非肇事者
    ，伊經過三民路發現有發生車禍，還開車至警局欲報案，但
    沒有下車，只有打一一○報警，證人李國裕並未目睹車禍發
    生，所述矛盾不實，況如伊所駕之車自後撞及被害人之機車
    ，被害人之機車理應向前滑行，伊如未減速煞車勢必輾過倒
    地之機車，依現場圖所示並無何煞車痕跡，伊如何自右側駛
    出，伊所駕之車並非新車，車上難免會有些痕跡，並不能因
    此即認係碰撞被害人機車所遺留云云。經查：
（一）服用酒類不能安全駕駛部分：
      上開酒後不能安全駕駛動力交通工具而駕駛之犯行，業據
      被告在警詢、偵訊、原審及本院審理時坦承不諱，並有職
      務報告、刑法第一百八十五條之三之查獲後測試、觀察職
      務報告、臺中市○○○道路交通事故當事人酒精測定紀錄
      表等在卷可稽，被告之自白與事實相符。按酒精對中樞神
      經系統有麻醉作用，對人體之影響固因人而異，然多與血
      液中（或呼氣中）之酒精濃度成正比，通常情形，呼氣中
      酒精濃度每公升○．五五毫克或血液中酒精濃度在○．一
      一％以上，參考德國、美國之標準，肇事率為一般正常人
      之十倍，認為已達不能安全駕駛之標準，有法務部於八十
      八年五月十日邀集交通部、行政院衛生署、內政部警政署
      、中央警察大學等單位相關人員召開之研商訂定刑法第一
      百八十五條之三服用毒品、麻醉藥品、酒類或其他相類之
      物，不能安全駕駛交通工具之認定標準會議結論可參。本
      件被告於上揭時、地酒後駕車，為警測出之呼氣中酒精濃
      度高達每公升○．五九毫克 (見上述酒精測定紀錄表 )，
      另觀諸被告為警查獲後，經警員進行測試、觀察結果，發
      現其（一）酒精測試時或訊問過程，有語無倫次、言語含
      糊不清、意識模糊、注意力無法集中，其駕駛操控力顯然
      降低而非於正常狀態；（二）測試或訊問過程，有步履蹣
      跚、眼神呆滯、多話、顯出疲態，顯已呈酒醉狀態等情形
      ( 見上述測試觀察職務報告 )，其因飲酒而嚴重影響其操
      控駕駛之能力，顯見被告飲酒已達不能安全駕駛動力交通
      工具之程度已至為明顯，被告酒後不能安全駕駛動力交通
      工具而駕駛部分，事證明確。
（二）過失傷害部分：
  １、被告於九十四年十月十一日二十時多許，在上述路邊攤飲
      酒結束後，即駕駛車牌號碼ＣＸ─一九○一號自用小客車
      ，欲返回臺中市○區○○里○○路二七五之一號住處，於
      同日二十時三十分許沿臺中市○○路由南往北方向行駛，
      途經三民路與四維街口一節，為被告所自承，核與證人即
      臺中市警察局第一分局西區派出所警員李國裕於九十四年
      十二月十二日偵訊及原審法院審理時結證上述時地，親眼
      目擊被告駕駛之車牌號碼ＣＸ─一九○一號自用小客車行
      經本案肇事地點相符。
  ２、被害人甲○○○於九十四年十月十一日二十時三十分許，
      沿臺中市○○路由南往北方向行駛，通過臺中市○○路與
      四維街口後，即遭車輛自其騎乘之機車後方追撞，致被害
      人甲○○○人車倒地，受有頸部挫傷合併肌腱炎、胸部挫
      傷、兩大腿及右小腿挫傷合併瘀腫等傷害之事實，業據被
      害人甲○○○於偵查及原審時證述綦詳，與證人李國裕於
      九十四年十二月十二日偵訊及原審法院審理時結證上述時
      地，親眼目擊告訴人騎乘車牌號碼ＦＵ三─○七七號重型
      機車，在上述地點發生車禍倒地受傷一情相符，並有道路
      交通事故現場圖及調查報告表（一）、（二）、照片、行
      政院衛生署臺中醫院診斷證明書、澄清醫院診斷證明書、
      臺中市警察局勤務指揮中心第一分局一一○報案記錄（通
      報）單等在卷可參。
  ３、證人李國裕於九十四年十二月十二日偵訊中結證稱：「（
      問：九十四年十月十一日下午八時三十分你有值勤？）我
      當時在三民路與四維街口取締併排違規的勤務。（問：你
      有目睹本件被告駕駛ＣＸ─一九○一號的車子發生車禍的
      情況？）當時我面向三民路往北的方向，我是先聽到撞擊
      聲來自左手邊，馬上往左側看，我有看到現場的機車滑行
      一段，之後就倒下去，機車原本是朝北的方向走，我看到
      有一部ＣＸ─一九○一號的自用小客車在機車的右側」、
      「（問：你聽到撞擊聲時有無其他車輛靠近甲○○○的機
      車？）當時車流量不是很大，肇事地段雙向車子也不多，
      撞擊點離我一個車身的距離而已，我一轉頭所發現的情形
      ，距離機車最近的車輛就是ＣＸ─一九○一號的自用小客
      車。」等語，於原審法院審理時結證：「（辯護人問：在
      九十四年十月二十一日晚上八點半你在做什麼？）我在執
      行臺中市○○路與四維街口交整勤務，是取締違規併排停
      車。（辯護人問：當時你有無看到車禍的發生？）有。（
      辯護人問：請詳述當時狀況？）那時我剛好在臺中市○○
      路一家補習班前。（辯護人問：你為何知道車禍發生？）
      我當時站在三民路上面向民生路，聽到左後方有車禍的碰
      撞聲音，我轉頭過去，看到被撞的機車正在往前滑行，騎
      士平躺在座椅上，但雙手已經放開把手，車子就從旁邊經
      過。（辯護人問：那時車子倒了嗎？）我看到機車在滑行
      ，還未看到機車停下來，我就直接看肇事車輛的車號，並
      且通報勤務中心，待通報完後，回頭看機車，就已經倒了
      。（辯護人問：你聽到車禍的碰撞聲音，到你看到肇事車
      輛的車號，這中間隔了多久？）時間不能確定，就是一瞬
      間的事情，聽到碰撞聲音，我馬上轉過去看，同時間看到
      機車在滑行，也看到肇事車輛的車牌，肇事車輛在機車滑
      行沒有停止，因為機車是在道路偏中線地方滑行，所以肇
      事車輛從右邊靠慢車道切出來，沿著三民路往民生路的方
      向開．．。我回頭看到肇事車輛時，肇事車輛是撞到之後
      行駛中，幾乎沒有停下來，當時現場就只有這兩臺車，零
      星的車輛是後面陸陸續續出現的機車．．。（檢察官問：
      看到機車滑行時，是機車在前，或汽車在前？）機車在前
      ，汽車在後。機車有滑行一段距離，但多長我不確定，因
      為他車頭方向有在變。（檢察官問：機車、汽車距離多遠
      ？）大概不會超過一部汽車的車距。是緊接的距離。（檢
      察官問：被害人的機車倒在何處？）倒在對向車道，之後
      我有下去指揮。（辯護人問：你確定是機車在前、汽車在
      後？）我確定。（辯護人問：在偵訊時說，看到肇事車輛
      在機車的右側，為何與今日所述不同？）我看到的時候是
      機車在前，汽車在後，接著又看到汽車從右邊切出去，因
      為我聽到時，轉過去時，車號ＣＸ─一九○一號車子在前
      ，幾乎是同一個時間點，當時沒有其他車子。（辯護人問
      ：看到車子在右側，是否有時間差？）一瞬間的事情。」
      、「（審判長問：聽到撞及聲音，再轉頭看時，機車和你
      所認定的肇事車輛，第一眼看到他們最先出現的位置是在
      哪裡？）在臺中市○○路上，在四維街和民生路的中間，
      比較接近四維街。（審判長問：回頭看時，有無看到任何
      車輛往四維街的方向轉過去或在三民路上回頭？）當時沒
      有。（審判長問：為何你可以確定你所看到的車號就是肇
      事的車輛？）因為當時我聽到車禍的撞擊聲音，就只有那
      兩部車在我眼前是我可以看到的車輛。（審判長問：當時
      附近的燈光明亮？）明亮。（審判長問：是否確定你所看
      到的車輛沒錯？）沒有錯誤，因為同時通報時，沒有幾分
      鐘時，就被大誠派出所的同仁攔阻到，時間都很吻合。（
      審判長問：你看到的是肇事車輛的前車牌或後車牌？）後
      車牌。」等語綦詳，核其先後所述並無矛盾之處，亦與被
      害人甲○○○證述車禍發生經過，及被告自承在車禍發生
      時，經過車禍發生地點相符合，證人李國裕與被告並無何
      仇怨，係執行交整勤務之警員，對於車禍事故採證之能力
      較常人為高，於車禍發生之際雖未目睹被告駕駛之車牌號
      碼ＣＸ─一九○一號自用小客車如何追撞被害人甲○○○
      騎乘之機車，然其於聽到碰撞聲之瞬間即幾乎同時看到被
      害人甲○○○騎乘之牌號碼ＦＵ三─○七七號重型機車被
      撞後滑行倒地及被告駕駛之車牌號碼ＣＸ─一九○一號自
      用小客車自右切出之情形，且當時因車流量不大，附近並
      無其他車輛，車禍發生地點光線明亮，應無誤認肇事車輛
      之可能，證人李國裕指證被告所駕駛之車牌號碼ＣＸ─一
      九○一號自用小客車係肇事車輛顯非憑空捏造。
  ４、被告駕駛之車牌號碼ＣＸ─一九○一號自用小客車為警查
      獲後，經警勘查比對車牌號碼ＦＵ三─○七七號重型機車
      及被告駕駛之車牌號碼ＣＸ─一九○一號自用小客車結果
      ，發現二車之碰撞位置相吻合，業據證人即臺中市警察局
      第一分局鑑識小組之偵查佐黃豐亨於原審審理時結稱：「
      （審判長問：本案你是到現場去蒐證的員警？）我是到交
      通分隊勘查兩部車子的情形。（審判長問：當時進行何採
      證動作？）兩部車先照相，機車牌照已經掉了。（審判長
      問：勘查的時間、地點？）車子拖回去時間約十點半，地
      點在交通分隊三民路一段一七八號的停車場，就是在第一
      分局裡面。（審判長問：當時勘查、採證的過程？）我接
      到通知到交通分隊勘查，發現車牌號碼ＦＵ三─○七七號
      機車車牌已經掉落，我照相後，比對車牌斷痕與車體是否
      吻合，比對有吻合，摺痕不能確定是內折或外折。看到機
      車的號牌『３』的位置上面有一個新凹痕，黑漆已經掉了
      ，我再去看車號ＣＸ─一九○一號自用小客車，這台車已
      經拖回放在停車格，車子周圍沒有明顯擦撞痕跡，這台車
      的號牌稍微往內折，面對車子號牌右邊的螺帽看起來比較
      亮，前保險桿處沒有明顯碰撞痕跡，我拿尺比對螺帽的高
      度和機車碰撞痕跡是否差不多，比對結果高度差距不到兩
      公分．．．。（審判長問：剛才提到右邊的螺絲帽看起來
      比較亮，是有何特色？）一般螺帽有新碰撞痕跡，會比較
      亮。（審判長問：小客車號牌下方保險桿有撞擊痕跡，是
      何情形？《提示原審卷第十七頁上方採證照片並告以要旨
      》）保險桿是有擦撞的痕跡，但上面並沒有漆掉落。整個
      保險桿看起來像是沒有洗車有灰塵的感覺，但面向號牌的
      左邊保險桿緊鄰車牌的部分看起來有灰塵被擦撞之後抹到
      的痕跡。」等語綦詳，證人黃豐亭係台中市警察局第一分
      局之專業鑑識人員，於肇事後即就ＣＸ─一九○一號自用
      小客車及ＦＵ三─○七七機車比對鑑定，所為證述當可採
      信，並有警員方建義之職務報告一件及證人黃豐亨勘查時
      所拍之採證照片八張在卷可考，堪認被告駕駛之車牌號碼
      ＣＸ─一九○一號自用小客車即係追撞被害人甲○○○所
      騎車牌號碼ＦＵ三─○七七號機車之肇事車輛無誤，參以
      被告為警查獲後，就其於上述時間，駕車行經臺中市○○
      路肇事一節刻意隱瞞，所辯其所駕駛之車輛並未與被害人
      人甲○○○騎乘之機車發生碰撞云云，顯係脫卸之詞，不
      足採信。
  ５、被害人所騎之機車自後被撞擊後被害人雙手即放開手把，
      機車即往道路偏中線地方滑行，並倒於對向車道 (見上述
      證人李國裕之證述及卷附道路交通事故現場圖 )，被告所
      駕之車自得自右側切出，況除非被告之車速快且緊急煞車
      方會留下煞痕，被告所辯如伊所駕之車自後撞及被害人之
      機車，被害人之機車理應向前滑行，伊如未減速煞車勢必
      輾過倒地之機車，依現場圖所示並無何煞車痕跡，如何自
      右側駛出云云，自不足採。
  ６、被告於本案車禍發生後，曾駕車短暫停留在臺中市警察局
      第一分局前，業據證人李國裕於偵訊及原審時結證在卷，
      固堪採信，然當時有證人警員李國裕在附近值勤，況被告
      僅短暫停留並未下車，自難據為有利被告之認定，另被告
      雖在九十四年十二月十二日偵查及原審時均供述：伊有在
      警察局前停留幾秒鐘，應該是有看到車禍，因為伊有打一
      一○的電話，伊每次到車禍，都會通知警方等語，並提出
      和信電訊之通話明細為證。然查，被告在警詢中及檢察官
      第一次、第二次訊問時，均未提及此事，苟被告並非肇事
      之人，其又目睹車禍案件，與其自身利害相關，衡情，必
      急切提供肇事者之車輛型式、車牌號碼，或其他可供參酌
      之現場狀況，加以澄清，惟被告卻遲不提出相關事證，迄
      證人李國裕於九十四年十二月十二日偵訊作證後，始供述
      有目睹車禍情節，顯與常情不符，況經原審法院向臺中市
      警察局勤務中心函調之九十四年十月十一日民眾電話報案
      記錄表一份，並未見有被告報案紀錄，有臺中市警察局九
      十五年一月二十七日中市警指字第○九五○○二九四五九
      號函一份附卷可稽，故被告所提出之通訊明細僅能證明被
      告曾撥打一一○電話之事實，就其撥打後，有無對話、報
      告發生車禍等情事，無從證明，所提出之通話明細亦不足
      為有利於被告之證明。
  ７、按汽車駕駛人飲用酒類或其他類似物後其吐氣所含酒精成
      分超過每公升○．二五毫克以上者，不得駕車；又汽車在
      同一車道行駛時，除超越前車外，後車與前車之間應保持
      隨時可以煞停之距離，且汽車行駛時，駕駛人應注意車前
      狀況，並隨時採取必要之安全措施，道路交通安全規則第
      一百十四條第二款、第九十四條第一項、第三項分別定有
      明文，此為一般駕駛人應注意並能注意之事項，本件被告
      既考領有普通小型車駕駛執照，有其駕駛執照影本一份在
      卷可稽，自難諉為不知。被告已供承有酒醉駕車之事實，
      且其未保持安全距離而駕車追撞同向由告訴人騎乘之機車
      等情如上述，依附卷之道路交通事故調查報告表所載，本
      件事故發生當時天候晴、夜間有照明、路面乾燥無缺陷、
      道路無障礙物、視距良好，顯無不能注意之情事，被告竟
      疏未注意，在酒醉後精神不佳之情況，駕車行經肇事地點
      時，未注意車前狀況，與前車保持適當之安全距離，致其
      駕駛之自用小客車追撞同向前方由被害人甲○○○所騎乘
      之機車，致被害人甲○○○受有如上所述之傷害，被告之
      行為自有過失，被告之過失行為與被害人所受傷害間顯有
      相當因果關係，被告過失傷害犯行之事證明確。
（三）肇事逃逸部分：
  １、被告確有於上開時地，酒後駕車肇事致告訴人甲○○○受
      傷之事實如上述，被告於肇事後隨即逃逸，並經警員李國
      裕通報西區派出所及勤務中心後，被告行至三民路經過光
      復路口時即為臺中市警察局第一分局大誠分駐所警員鄭進
      忠發現，經警駕車尾隨，被告由三民路右轉至公園路上，
      在臺中市○○路十七號「敬華飯店」前為警攔下等情，除
      據告訴人甲○○○於原審時證述外，並據證人李國裕於偵
      查及原審時結證明確。
  ２、按汽車駕駛人駕駛汽車肇事致人受傷或死亡，應即採取救
      護或其他必要措施，並向警察機關報告，不得駛離或逃逸
      ，觀之道路交通管理處罰條例第六十二條第一項規定自明
      。又因道路交通事故之發生，常非於己之鄰親家里，時有
      告救不能情事，乃科以肇事者須即採取救護或其他必要措
      施，並應向警察機關報告之法定義務，以防因就醫延誤致
      生無謂傷亡，並俾得通知傷亡者家屬到場，以明責任，是
      凡肇事人於行車肇事致人受傷或死亡，未即採取救護或其
      他必要措施，並向警察機關報告，即駕車逃逸者，均應依
      該規定處罰，至其嗣後是否受刑事訴追及已否與被害人達
      成民事和解，賠償損失，對其應受處罰乙節，並不生影響
      。職是之故，汽車駕駛人駕駛汽車肇事，不論其責任之歸
      屬為何，即有義務留在肇事現場，採取救護或其他必要措
      施，並向警察機關報告，以維護他人之生命與其他用路人
      之交通安全。其立法目的，既係促使駕駛人於肇事致死傷
      後，能對被害人即時救護，報告警察機關，以減少死傷，
      是該罪之成立祇以行為人有駕駛動力交通工具肇事，致人
      死傷而逃逸之事實為已足，至行為人之肇事有否過失，則
      非所問（最高法院九十二年度臺上字第四四六八號刑事判
      決參照）。本件被告駕駛車輛撞擊被害人甲○○○騎乘之
      機車，依卷附照片觀之兩車毀損之情形雖屬輕微，然仍發
      生相當之碰撞聲響，致證人李國裕得以適時發現被害人之
      騎乘之機車遭碰撞，顯見當時撞擊力道及所發出之碰撞聲
      響，並非小至無法感覺，被告縱有飲酒應知悉駕車撞擊被
      害人甲○○○所騎乘之機車，被告於肇事後曾於附近之台
      中市警察局第一分局前短暫停留，顯然對於事故發生知之
      甚詳，又機車之防護力與汽車相去甚遠，機車倒地時，機
      車騎士身體因與地面及機車車身摩擦及撞擊，因防護力不
      足，往往非死即傷，此為一般人所周知，而本件被告既知
      被害人甲○○○騎乘機車在遭其撞及後人車倒地，對被害
      人甲○○○當場受有傷害當有認識，即應留在肇事現場，
      採取救護或其他必要措施，並向警察機關報告，以維護他
      人之生命與其他用路人之交通安全，其竟未採取救護或其
      他必要措施，駕車逃離，嗣始經警循線查獲，其肇事逃逸
      之事實臻為明確。
(四)、綜上所述，本件事證明確，被告所辯，顯係脫卸之詞，不
      足採信，被告上開犯行，均堪認定。至被告及選任辯護人
      雖聲請調閱肇事附近路口之攝影紀錄，惟查肇事之三民路
      與四維街口當時並無攝影設備 (見被告之供述及本院公務
      電話查詢紀錄 )，而其他路口之攝影紀錄與肇事地點不同
      ，自難作為肇事地點當時車流量之依據，況本院認本件事
      證已明，爰不再函調，併此敘明。
三、核被告丙○○所為，係犯刑法第一百八十五條之三酒後駕車
    之公共危險罪、第二百八十四條第一項前段之過失傷害罪及
    第一百八十五條之四之駕駛動力交通工具肇事致人受傷而逃
    逸罪。又被告所犯上開刑法第一百八十五條之三酒後駕車之
    公共危險罪、第一百八十五條之四之駕駛動力交通工具肇事
    致人受傷而逃逸罪及第二百八十四條第一項前段之過失傷害
    罪三罪間，犯意各別、行為互殊、罪名互異，應予分論併罰
    。被告酒醉駕車因而致被害人受傷，所犯刑法第二百八十四
    條第一項前段之過失傷害罪，應依道路交通管理處罰條例第
    八十六條第一項之規定加重其刑（按上開應依法加重其刑至
    二分之一之規定，法條明定汽車駕駛人於一定違規之情形《
    如無駕駛執照駕車，酒醉駕車》駕駛汽車致人傷亡，依法應
    負刑事責任時，始有適用，換言之，係肇事者在一定之違規
    情形下依法應負過失致人於死或過失傷害之刑事責任時，始
    有適用。而刑法第一百八十五條之四，駕駛動力交通工具肇
    事，致人死傷而逃逸者之罪，其立法意旨係對一般動力交通
    工具駕駛人肇事致人死傷而逃逸之處罰，旨在懲罰肇事逃逸
    ，自無上開道路交通管理處罰條例第八十六條第一項之適用
    ，最高法院九十二年度臺非字第五十號判決意旨參照）。至
    被告雖提出本件車禍發生後，曾撥打一一○之通訊明細，然
    經原審法院向臺中市警察局勤務中心函調之九十四年十月十
    一日民眾電話報案記錄表，並未見有被告報案紀錄，有上述
    臺中市警察局九十五年一月二十七日中市警指字第○九五○
    ○二九四五九號函一份附卷可稽，被告所提出之通訊明細僅
    能證明被告曾撥打一一○電話之事實，就其撥打後，是否有
    對話或報告發生車禍之事等，均無從證明，參以被告事後否
    認過失駕駛肇事之犯行，難認其有自首犯罪而接受裁判之意
    思，尚無從採為被告自首之有利證據，附此敘明。原審審酌
    被告有違反懲治走私條例之犯罪前科，尚在緩刑期間（見卷
    附臺灣高等法院被告前案紀錄表），竟不知戒慎，於酒後不
    能安全駕駛動力交通工具之情況下仍駕駛，又因上述過失致
    撞擊被害人甲○○○所騎乘之機車，致被害人人車倒地受有
    上述傷害，過失情節非輕，更於肇事後駕車逃逸，置被害人
    甲○○○於不顧，未停留現場通知員警前來處理，迄未與被
    害人甲○○○達成民事和解及其犯罪後之態度等一切情狀，
    依道路交通管理處罰條例第八十六條第一項、刑法第一百八
    十五條之三、第一百八十五條之四、第二百八十四條第一項
    前段、第五十一條第五款、罰金罰鍰提高標準條例第一條前
    段，分別判處有期徒刑各五月、四月、一年，並定其應執行
    刑有期徒刑一年八月，核其認事、用法、量刑均無不當，被
    告以原審量刑過重及未犯過失傷害、肇事逃逸罪行為由上訴
    ，核無理由，應予駁回。
三、據上論斷，應依刑事訴訟法第三百六十八條，判決如主文。
本案經檢察官乙○○到庭執行職務。
中    華    民    國    95    年    5    月  24       日
            刑事第九庭  審判長法  官  康  應  龍
                              法  官  趙  春  碧
                              法  官  余  仕  明
上列正本證明與原本無異。
肇事逃逸部分得上訴。
如不服本判決應於收受送達後十日內向本院提出上訴書狀，其未
敘述上訴之理由者並得於提起上訴後十日內向本院補提理由書（
均須按他造當事人之人數附繕本）。
                              書記官  姚  錫  鈞
中    華    民    國    95    年    6    月   2       日
                                                      Ａ


司法院資訊處製作；財團法人民間司法改革基金會備份。
